最高法院刑事判決            一○○年度台上字第三九四七號
上  訴  人  姚志宏
上列上訴人因違反毒品危害防制條例案件，不服台灣高等法院台
中分院中華民國一００年五月十二日第二審判決（一００年度上
訴字第五五一號，起訴案號：台灣台中地方法院檢察署九十九年
度偵字第一二一六八、一七一五一號），提起上訴，本院判決如
下：
    主  文
上訴駁回。   
    理  由  
按刑事訴訟法第三百七十七條規定，上訴於第三審法院，非以判
決違背法令為理由，不得為之。是提起第三審上訴，應以原判決
違背法令為理由，係屬法定要件。如果上訴理由書狀並未依據卷
內訴訟資料，具體指摘原判決不適用何種法則或如何適用不當，
或所指摘原判決違法情事，顯與法律規定得為第三審上訴理由之
違法情形，不相適合時，均應認其上訴為違背法律上之程式，予
以駁回。本件原判決綜合全部卷證資料，認上訴人姚志宏有其事
實欄所載之犯行，已詳所憑之證據與認定之理由。因而維持第
一審依想像競合犯關係從一重論處上訴人共同運輸第一級毒品，
累犯罪刑（處有期徒刑），駁回上訴人在第二審之上訴。
上訴意旨略稱：上訴人先和盤供出全部犯罪過程，共犯陳昱先（
提起第三審上訴後，又撤回上訴而確定）始俯首認罪，故若非上
訴人以證人身分證述陳昱先為全案之主謀，檢、警、審何能將陳
昱先以運輸毒品罪相繩，原判決未依毒品危害防制條例第十七條
第一項減輕上訴人之刑，有不適用法則及應於審判期日調查之證
據未予調查之違法云云。惟犯罪事實之認定，證據之取捨及其證
明力如何，乃事實審法院自由判斷之職權，如其取捨不違背經驗
法則與論理法則，即不得指為違法，而據為上訴第三審之理由。
本件係警方獲得上訴人與陳昱先可能運輸毒品進口之情資後，依
法實施通訊監察，迨上訴人與陳昱先自柬埔寨先後入境桃園機場
時，持檢察官核發之拘票、鑑定許可書等，將上訴人帶往醫院鑑
定，取出塞在體內之第一級毒品海洛因，足見犯罪偵查機關對於
上訴人與陳昱先之犯行，早存有合理懷疑，方發動偵查，並非因
上訴人之供述始查獲陳昱先，自無毒品危害防制條例第十七條第
一項規定之適用等情，業經原判決論述甚詳。所為論斷，均有卷
存證據資料可資覆按，核無違背客觀存在之經驗法則與論理法則
，自屬原審採證、認事職權之適法行使。上訴意旨置原判決理由
已明白論斷之事項於不顧，徒憑己見，漫指原判決違法，自非適
法之第三審上訴理由。應認上訴人之上訴違背法律上之程式，予
以駁回。
據上論結，應依刑事訴訟法第三百九十五條前段，判決如主文。
中    華    民    國  一○○  年    七    月  二十一  日
                      最高法院刑事第十庭
                          審判長法官  賴  忠  星  
                                法官  呂  丹  玉  
                                法官  吳      燦  
                                法官  蔡  名  曜  
                                法官  葉  麗  霞  
本件正本證明與原本無異
                                      書  記  官  
中    華    民    國  一○○  年    七    月  二十六  日
                                                     m